臺灣臺北地方法院簡易民事判決
110年度北簡字第12738號
原      告  台灣歐力士股份有限公司


法定代理人  伏谷清  
訴訟代理人  周裕盛  
被      告  泳俐貿易有限公司

法定代理人  陳明月  

訴訟代理人  王健驊  

被      告  陳明月  

上列二被告共同
訴訟代理人  范揚鐘  
上列當事人間請求給付租金事件，經臺灣高雄地方法院以一一○
年度雄司簡調字第二四○號民事裁定移送前來，本院於民國一百
一十一年三月十六日言詞辯論終結，判決如下︰
    主    文
被告泳俐貿易有限公司、陳明月應連帶給付原告新臺幣壹拾壹萬
元，及自民國一百零九年十一月二十七日起至清償日止，按年息
百分之十四點六計算之利息。
被告泳俐貿易有限公司應返還原告FUJI XEROX 7D3372彩色數位
式影印機壹台（機號296224）。
訴訟費用新臺幣伍仟壹佰肆拾元由被告連帶負擔新臺幣肆仟伍佰
玖拾元，餘由被告泳俐貿易有限公司負擔。
本判決第一項得假執行。但被告如以新臺幣壹拾壹萬元為原告預
供擔保，得免為假執行。
本判決第二項得假執行。但被告泳俐貿易有限公司如以新臺幣肆
萬貳仟陸佰玖拾壹元為原告預供擔保，得免為假執行。
    事    實
甲、原告方面：
一、聲明：如主文第一、二項所示。
二、陳述略稱：
  ㈠緣被告泳俐貿易有限公司（下稱泳俐公司）於民國一百零八
    年二月二十日因營業之需要，向供應商即訴外人台灣富士軟
    片資訊股份有限公司（原名：台灣富士全錄股份有限公司，
    下稱台灣富士公司）指定FUJI XEROX 7D3372彩色數位式影
    印機一台（機號296224）（下稱系爭影印機），由原告購買
    後出租予被告泳俐公司使用收益，再由被告泳俐公司分期攤
    還原告融資之金額，雙方簽訂105Z0000000000號租賃契約書
    （下稱系爭租約），租賃期間六十期（月），每期租金新臺
    幣（下同）二千五百元。
　㈡詎被告泳俐公司自一百零九年七月三十一日起即未依約履行
    ，原告函催依約給付租金等事，被告泳俐公司置之不理，構
    成原告終止系爭租約之事由，因系爭租約係屬融資性租賃契
    約，具有「全額回收之租賃」性質，依約被告泳俐公司應給
    付原告四十四期之租金即十一萬元〔計算式：(60－16)×2,500
    ＝110,000〕，爰依系爭租約第九條、第十二條、民法第二百
    七十二條、同法第二百七十三條之規定提起本件訴訟，請求
    被告連帶給付前揭租金。
　㈢原告將購機成本、營運成本及應收之利潤，平均攤提於每期
    租金裡，自不得任被告泳俐公司恣意拒付租金，系爭租約未
    付租金（包含到期租金與未到期租金）原告須全額回收，否
    則將損及成本及預計之利潤。又依系爭租約第一條、第二條
    、第四條及第六條約定，系爭租約被告不得以標的物或供應
    商之事由主張拒付租金甚明，且原告本屬融資租賃公司，不
    擅機器維護，故機器之瑕疵擔保、維修保養以契約約定由原
    廠即供應商負責，故被告所述系爭影印機之瑕疵抗辯顯與契
    約約定相違，自非可採。
　㈣依民法第四百五十五條、第七百六十七條規定及系爭租約第
    九條約定，契約終止後，承租人應將標的物歸還給出租人，
    及對出租人支付未付之租金。準此，本件原告既已終止系爭
    租約（以支付命令送達為終止系爭租約之意思表示），而被
    告至今未付租金又不歸還系爭影印機，且有諸多不實及顛倒
    是非之陳述，原告權益殆失，故原告爰依民事訴訟法第二百
    五十五條規定，追加請求被告返還系爭影印機。
　㈤依證人馬昱煒於一百一十年十二月二日言詞辯論期日之證言
    ，可知被告所述顯與事實不符，要無足採，且法律亦無規定
    經辦人必為哪一方人員，應視契約性質或情況而定，而融資
    性租賃契約多由供應商與承租人洽談合意，再透過租賃公司
    融資分期，本案證人馬昱煒是台灣富士公司業務人員，系爭
    租約亦是由其對保，業經證人馬昱煒於本院一百一十年十二
    月二日言詞辯論期日作證證實（參本院卷第二四三頁），因
    此馬昱煒在系爭租約左下角經辦人欄位蓋章，並無不妥。況
    依上證詞可知，被告與馬昱煒早已熟識，難有不知或混淆其
    職務之理，被告以民法及消費者保護法（下稱消保法）為抗
    辯，並無理由。
　㈥系爭租約是二位被告合意而簽訂，而有關系爭租約簽訂的過
    程及影印機的瑕疵問題，原告主張以證人具結的證詞為準，
    被告所述很多與事實不符，其推諉的一些理由應不可採，被
    告租金都是匯款至原告帳戶，實難有混淆誤認的可能，可見
    被告陳述不實。
三、證據：聲請傳喚證人馬昱煒，並提出系爭租約影本一件、被
    告泳俐公司付款記錄表一件、郵局存證信函影本一件、中華
    郵政掛號郵件收件回執影本二件、吳啟賓著租賃法論節錄影
    本一件、統一發票影本一件、本院一○一年度北簡字第一二
    四五九號宣示判決筆錄一件、財政部頒布之固定資產耐用年
    數表部分影本一件、租賃標的物價額計算一件、Line對話紀
    錄截圖影本一件、本院一○五年度北簡字第五三七三號簡易
    民事判決一件、被告泳俐公司變更登記表一件及被告法定代
    理人戶籍謄本一件為證。
乙、被告方面：被告陳明月未於最後言詞辯論期日到場，被告聲
    明陳述如下：
一、聲明：㈠原告之訴駁回；㈡如受不利判決，願供擔保請准宣告
    免為假執行。
二、陳述略稱：
  ㈠本件給付租金衍生之訴訟，係因原告為遂其「營業牟利之意
    圖」，核就其對外之廣告顯已違消保法「廣告不實與誘詐取
    財」之事實，應依消保法第九條、第二十二條之規定負責。
    被告係於一百零八年二月二十日依原告業務員遊說，接受以
    「租賃採購」方式，以每月租金二千五百元、共計六十期租
    購，台灣富士公司專員即證人馬昱煒及高階技術士何先生均
    表示為現今最高端影印機之系爭影印機，誘使被告簽立原告
    提供之系爭租約。然被告於收受原告所「提供」之系爭影印
    機後，即不時頻繁發生各式各樣之故障與影印瑕疵等問題，
    經原告多次行維修仍無法解決故障與影印瑕疵問題，被告並
    多次一再要求更換影印機，卻屢遭原告拒絕。被告自購買系
    爭影印機不到二個月（保固期三年），即不斷發生故障情形
    ，期程更經原告公司多次維修，卻均未見具體之改善，故原
    告顯已違消保法廣告不實之事實。
　㈡證人馬昱煒與原告公司間，無論其是原告公司還是台灣富士
    公司員工，均屬違反消保法第二十二條廣告不實及誘詐取財
    ，系爭影印機用了二個月就不斷損壞，二月買四月就損壞，
    調解後的第二天就派證人馬昱煒換一台展示機。系爭租約第
    四條是顯失公平的條文，違反民法第二百四十七條應該無效
    ，也違反消保法企業主無過失責任及瑕疵擔保責任。
　㈢原告既為收取報酬、提供產品之對償關係，即負有品質保證
    之義務，自應就系爭影印機之品質負責，系爭影印機不斷維
    修，實已彰顯品質顯係囤積庫存或本就係瑕疵故障產品，瑕
    疵結果即已具可歸責性、違法性，並與損害間具有相當因果
    關係。系爭影印機之購買係於舊影印機仍可使用期，證人馬
    昱煒告知被告原影印機已無料件維護，一再推薦最新型號之
    系爭影印機，邀被告赴其公司試用後並保證可以分期方式採
    購，並提出定型化契約要求簽約，被告乃與台灣富士公司以
    分期方式採購簽約，即已可證顯非融資性租賃關係而係代理
    商行為，故原告強辯顯非可採。
　㈣系爭影印機使用不到二個月，即不斷發生問題，並非證人馬
    昱煒證稱之所謂「參數調整」問題，而係機件損壞，多次更
    換一再維修仍未見改善，此已嚴重影響被告泳俐公司運作及
    客戶之批評聲浪，造成企業聲譽莫大之損害，就馬昱煒證詞
    之閃避，已足證其證詞顯不足採信。
　㈤關於本院卷第一一五頁至第一二七頁、第一七七頁至第一八
    五頁之Line對話紀錄，皆為被告法定代理人陳明月的通話訊
    息，但本院卷第一七七頁到第一八一頁通話是講前面用十幾
    年的機器，不是系爭影印機，本院卷第一八三頁到第一八五
    頁才是講系爭影印機。一百零八年二月下旬租賃新機器，過
    二個月不到就有問題，要求更換新機器對造說不能更換，只
    能維修，可是一直維修都沒有修好，被告一年多付了十六個
    月的租金，但機器一直修不好，問題層出不窮，原告說不負
    瑕疵的責任，一直要被告付錢，後來台灣富士公司派了三十
    年經驗的技師來看，才查出設備有雜音相關問題，更換重要
    的核心馬達以及光學線，也經過無數次的參數調整，仍然是
    問題存在，足見是設備瑕疵故障問題。
　㈥原告從購買影印機起就是由馬昱煒接洽，機器擺設位置也是
    在臺灣富士公司，簽訂的契約也是台灣富士公司提供，造成
    被告誤認該機器的貸款都由台灣富士公司所安排，按消保法
    明定定型化契約已證原告有廣告不實推諉之事實，並由證人
    馬昱煒當日證詞後，次日即辭職離開台灣富士公司，足證該
    機器瑕疵的事實。系爭租約左下角蓋的是台灣富士公司即證
    人馬昱煒戳章，應知被告至購買該機器起即認為該機器全程
    由台灣富士公司所承受，至於匯款帳戶也是依台灣富士公司
    馬昱煒所給帳戶為歷次匯款。
三、證據：提出Line對話紀錄截圖影本二件、保養卡影本二紙、
    系爭租約影本一件、系爭影印機故障維修照片影本一件、系
    爭影印機影印樣板二紙、系爭租約影本一件、影印店及系爭
    影印機機型之影印機照片各一件為證。
丙、本院依職權調閱證人馬昱煒勞健保投保資料；證人馬昱煒庭
    呈綜合服務合約影本一件。
    理    由
一、程序方面：
  ㈠依原告所提系爭租約第十六條之約定，兩造合意以臺灣臺北
    地方法院為第一審管轄法院，故本院對本事件具有管轄權。
  ㈡按訴狀送達後，原告不得將原訴變更或追加他訴，但請求之
    基礎事實同一者、不甚礙被告之防禦及訴訟之終結者，不在
    此限，民事訴訟法第二百五十五條第一項第二款、第七款分
    別定有明文；前揭規定於簡易程序適用之（民事訴訟法第四
    百三十六條第二項參照）。經查，本件原告於一百一十年九
    月十日具狀追加第二項聲明「被告泳俐公司應返還原告系爭
    影印機。」，參酌前揭規定，程序並無不合，應予准許。
　㈢次按民事訴訟法第二百六十二條第一項、第四項規定：「原
    告於判決確定前，得撤回訴之全部或一部。但被告已為本案
    之言詞辯論者，應得其同意。」、「訴之撤回，被告於期日
    到場，未為同意與否之表示者，自該期日起；其未於期日到
    場或係以書狀撤回者，自前項筆錄或撤回書狀送達之日起，
    十日內未提出異議者，視為同意撤回。」，前揭規定於簡易
    訴訟適用之（民事訴訟法第四百三十六條第二項參照）。經
    查，本件被告泳俐公司於一百一十年八月二十四日以反訴原
    告名義具狀提出反訴，但於本院一百一十一年三月十六日言
    詞辯論期日當庭表示撤回反訴（參本院卷第二九二頁），反
    訴被告當庭未為同意與否之表示，經十日無異議，參酌前揭
    規定，反訴原告撤回反訴，程序亦無不合，應予准許。
  ㈣被告陳明月經合法通知未於最後言詞辯論期日到場，核無民
    事訴訟法第三百八十六條所列各款情形，應依職權由原告一
    造辯論而為判決。　　
二、按系爭租約第九條第一項第一款約定：「承租人（即被告泳
    俐公司）如發生下列各款之任一情形時，出租人（即原告）
    得毋庸催告逕行終止本契約：1.遲延支付租金或違反契約任
    依條款，且經出租人催告後合理期間內仍未履行者。」、同
    條第二項約定：「本契約終止後，承租人應於本契約終止日
    將標的物歸還出租人，及對出租人支付未付之租金（即租金
    總額扣除已付租金），所有尚未到期之租金應以本契約終止
    日為到期日。」、第十一條約定：「承租人若遲延履行本契
    約之一切付款義務時，承租人應支付自原應付款日次日起至
    實際付款日以周年利率百分之十四點六計算之遲延利息。出
    租人就前項之請求並不影響第九條可得主張之權利。」、第
    十二條約定：「承租人對於本契約所生之債務，連帶債務人
    與承租人對於出租人各負全部給付之責任。」。次按民法第
    二百七十二條規定：「數人負同一債務，明示對於債權人各
    負全部給付之責任者，為連帶債務。無前項之明示時，連帶
    債務之成立，以法律有規定者為限。」，第二百七十三條第
    一項規定：「連帶債務之債權人，得對於債務人中之一人或
    數人或其全體，同時或先後請求全部或一部之給付。」，第
    四百五十五條前段規定：「承租人於租賃關係終止後，應返
    還租賃物」，第七百六十七條第一項前段規定：「所有人對
    於無權占有或侵奪其所有物者，得請求返還之。」。
三、經查，原告主張之事實，已據其提出系爭租約影本一件、被
    告泳俐公司付款記錄表一件、郵局存證信函影本一件、中華
    郵政掛號郵件收件回執影本二件、吳啟賓著租賃法論節錄影
    本一件、統一發票影本一件、本院一○一年度北簡字第一二
    四五九號宣示判決筆錄一件、財政部頒布之固定資產耐用年
    數表部分影本一件、租賃標的物價額計算一件、Line對話紀
    錄截圖影本一件、本院一○五年度北簡字第五三七三號簡易
    民事判決一件、被告泳俐公司變更登記表一件及被告法定代
    理人戶籍謄本一件為證，經核對相關證物原本無訛，原告依
    系爭租約第九條、第十二條、民法第二百七十二條、第二百
    七十三條、第四百五十五條前段、第七百六十七條第一項前
    段規定請求被告連帶給付聲明第一項之積欠租金，並請求被
    告泳俐公司返還聲明第二項之系爭影印機，應屬有據。
四、被告雖抗辯系爭影印機使用不到兩個月即發生故障情形，簽
    訂的契約也是臺灣富士公司提供，原告廣告不實違反消保法
    企業主無過失責任及瑕疵擔保責任云云，惟查：
　㈠系爭契約之經辦人即證人馬昱煒於本院一百一十年十二月二
    日言詞辯論期日證稱：「簽約時就是一個租賃合約，一個綜
    合服務合約。」、「（原告訴訟代理人問：就綜合服務合約
    內容所載影印機的維修、保養是不是富士全錄公司負責？）
    是。提出綜合服務合約附卷。」（參本院卷第二四三頁、第
    二四四頁、第二四九頁至第二四九之二頁），被告泳俐公司
    既分別與原告簽立系爭租約，另與臺灣富士公司簽立綜合服
    務合約，顯然明知系爭影印機之品質爭議牽涉的是臺灣富士
    公司，卻稱原告廣告不實違反消保法企業主無過失責任及瑕
    疵擔保責任，此抗辯顯然無據。
　㈡更進一步言，被告提出Line對話紀錄截圖及保養卡，雖顯示
    系爭影印機有多次維修保養之事實，但亦顯示臺灣富士公司
    有依約進行維修保養，另被告雖提出系爭影印機影印樣板二
    紙而為瑕疵抗辯（參本院卷第一二五頁、第一二七頁），然
    證人馬昱煒於本院一百一十年十二月二日言詞辯論期日證稱
    ：「…其實我們有用我們買的投影片去測試跟被告用的投影
    片效果就不一樣，我們的投影片比較穩定，我其實有跟被告
    說是不是要去改善一下投影片的材質。就業務的認知一般紙
    印出來是正常的表示機器沒有什麼問題。」、「（被告泳俐
    公司訴訟代理人問：投影片一定要用臺灣富士全錄公司的嗎
    ？）不是，我拿去測試也是我在坊間買的投影片，應該現在
    我們公司沒有在賣投影片。」、「（原告訴訟代理人問：就
    你了解這件的影印機究竟有沒有重大瑕疵？臺灣全錄公司有
    無做好維修保養？）我的認知是沒有重大瑕疵，就是投影片
    的問題，維修、保養我們的服務都很迅速紮實。」（參本院
    卷第二四五頁、第二四六頁），足見系爭影印機影印樣板二
    紙亦不足以作為系爭影印機具有瑕疵之證明。
五、綜上所述，原告本於租賃契約及連帶債務之法律關係，請求
    ：㈠被告泳俐公司、陳明月應連帶給付原告十一萬元，及自
    起訴狀繕本送達翌日（即一百零九年十一月二十七日）起至
    清償日止，按年息百分之十四點六計算之利息；㈡被告泳俐
    公司應返還原告系爭影印機，為有理由，應予准許。
六、本件係就民事訴訟法第四百二十七條第一項訴訟適用簡易程
    序所為被告敗訴之判決，依同法第三百八十九條第一項第三
    款規定，應依職權宣告假執行。並依同法第三百九十二條第
    二項規定，依被告聲請宣告被告如供擔保，得免為假執行。
七、本件訴訟費用額，依後附計算書確定如主文所示金額。
八、本件事證已臻明確，兩造其餘攻擊防禦方法，於本判決結果
    不生影響，爰不一一論述，併此敘明。
九、據上論結，原告之訴為有理由，依民事訴訟法第七十八條，
    判決如主文。
中　　華　　民　　國　　111 　年　　4 　　月　　14　　日
                              臺北簡易庭
                              法      官  文衍正
以上正本係照原本作成。
如對本判決不服，須於判決送達後二十日內向本庭（臺北市重慶
南路一段一百二十六巷一號）提出上訴狀。（須按他造當事人之
人數附繕本）。如委任律師提起上訴者，應一併繳納上訴審裁判
費。
中　　華　　民　　國　　111 　年　　4 　　月　　14　　日
                              書  記  官  高秋芬
訴訟費用計算書：
項        目             金  額（新臺幣）        備  註 
第一審裁判費　　           1,660元
第一審證人旅費             3,480元
合　　　　計　　     　    5,140元